臺灣臺中地方法院民事裁定             100年度訴字第2221號
原      告  劉立恩
上列原告與被告漢鼎運動服務股份有限公司間請求塗銷董事登記
等事件，本院裁定如下：
    主  文
原告應於本裁定送達後七日內，向本院聲請選任被告漢鼎運動服
務股份有限公司之特別代理人，如逾期不為聲請時，即駁回其訴
；並應陳報訴外人漢鼎資通服務股份有限公司於清算程序中就其
持有之被告漢鼎運動服務股份有限公司股份如何處分。
    理  由
一、按起訴，應以訴狀表明當事人及法定代理人；且原告之訴，
    有原告或被告無訴訟能力，未由法定代理人合法代理者，或
    有起訴不合程式或不備其他要件之情形者，依其情形可以補
    正，經審判長定期間命其補正而不補正者，法院應以裁定駁
    回之，民事訴訟法第244條第1項第1款、第249條第1項第4款
    、第6款定有明文。又按公司與董事間訴訟，除法律另有規
    定外，由監察人代表公司，股東會亦得另選代表公司為訴訟
    之人，公司法第213條亦有明定。另按對於無訴訟能力人為
    訴訟行為，因其無法定代理人，或其法定代理人不能行代理
    權，恐致久延而受損害者，得聲請受訴法院之審判長，選任
    特別代理人，民事訴訟法第51條第1項亦有明文。
二、本件原告起訴主張：被告係由唯一之法人股東即訴外人漢鼎
    資通服務股份有限公司（下稱漢鼎資通公司）所組織，故被
    告公司之董事皆依據公司法第128條之1第2項規定由漢鼎資
    通公司所指派；然查漢鼎資通公司業於100年4月14日清算完
    結，則當初組織被告公司之唯一法人股東之法人格已經消滅
    ，則漢鼎資通公司指派原告為被告之董事長之委任關係亦不
    復存在，爰請求塗銷經濟部中部辦公室登記原告為被告之董
    事長及董事之登記等語。經查，被告為法人，並無訴訟能力
    ，應由其法定代理人代為訴訟行為，惟原告為該公司登記之
    董事長；又被告雖係設置審計委員會由全體獨立董事組成代
    替監察人，然被告目前並無獨立董事，此有被告公司變更登
    記表在卷可稽，是以原告對被告提起本件訴訟，被告實際上
    已無人代表進行訴訟。揆諸前揭規定，命原告應於7日內向
    本院聲請選任被告之特別代理人，如逾期不為聲請時，即駁
    回其訴。
三、另，漢鼎資通公司所持有之被告公司股份應屬漢鼎資通公司
    之資產，則該部分持股於前揭漢鼎資通公司之清算程序中如
    何處分（是否轉讓？轉讓予何人？），原告應檢具相關資料
    併予陳報，以供本院選任被告之特別代理人時參酌。
四、依民事訴訟法第249條第1項但書，裁定如主文。
中    華    民    國   100    年    10    月    6     日
                  民事第三庭  審判長法  官  顏世傑
                                    法  官  黃峻隆
                                    法  官  陳俞伶
以上正本證明與原本無異。
本裁定不得抗告。
中    華    民    國   100    年    10    月    6     日
                                    書記官  江慧貞